臺灣高雄地方法院刑事判決　　　　　　　　　　　　　九十年度訴字第三八號
　　公　訴　人　臺灣高雄地方法院檢察署檢察官
　　被　　　告　甲○○
右列被告因違反公職人員選舉罷免法案件，經檢察官提起公訴（九十年度選偵字第六
七號），本院判決如左：
    主  文
甲○○共同對於有投票權之人，交付賄賂，而約其投票權為一定之行使，處有期徒刑
伍月，如易科罰金，以參佰元折算壹日。褫奪公權壹年，緩刑貳年，緩刑期間內付保
護管束。
    事  實
一、甲○○基於對有投票權人交付賄賂，約定投票權為一定行使之犯意，於第五屆立
    法委員競選期間，為使高雄市第二選區立法委員候選人林宏宗能順利當選，受不
    詳姓名之成年男子之託，擔任立法委員候選人林宏宗之樁腳，囑其以每票新台幣
    （下同）五百元之代價，向設籍高雄市新興區建興里、建華里具有投票權之人行
    求並交付賄賂，約定為投票權一定之行使，使其投票給立法委員候選人林宏宗。
    甲○○應允後乃於九十年十一月二十八日下午五時許，在高雄市○○區○○里○○○路九十二號乙○○○（另案經臺灣高雄地方法院檢察署檢察官以九十年度選
    偵字第六八號提起公訴，本件移送併案審理）住處，分別交付賄款給設籍該址之
    乙○○○二千元（戶內有四票），及設籍高雄市○○區○○里○○○路六巷二六
    號三樓之丙○○○（另案經臺灣高雄地方法院檢察署檢察官以九十年度選偵字第
    六八號提起公訴，本件移送併案審理）三千五百元（除自己戶內三票，一千五百
    元外，另託其轉交設籍於新興區建華里之親戚四票，共二千元），並約定其投票
    給立法委員候選人林宏宗。乙○○○、丙○○○二人收下該賄款後許以投票權為
    一定之行使。嗣於九十年十一月三十日十五時許，由臺灣高雄地方法院檢察署檢
    察官率同員警持搜索票前往搜索乙○○○、丙○○○住處時查獲，並自丙○○○
    身上扣得一千五百元。
二、案經高雄市政府警察局新興分局移請臺灣高雄地方法院檢察署檢察官偵查起訴。
    理  由
一、右揭於上揭時、地，對有投票權人乙○○○、丙○○○交付賄賂，約定投票權為
    一定行使之事實，迭據被告甲○○於偵審中坦承不諱，且其所供與乙○○○、丙○○○於偵審中所述互核一致，並有上述賄款現金一千五百元扣案及通訊監察書
    譯文可稽，而乙○○○上述戶籍內確有四位有投票權人，及丙○○○上述戶籍內
    確有三位有投票權人，亦有乙○○○、丙○○○戶卡片附於偵查卷內可憑。是堪
    信被告甲○○之自白與事實相符，足認被告甲○○確有交付乙○○○、丙○○○
    上開賄款，並約定約定乙○○○、丙○○○於上述立法委員選舉投票時，將選票
    投給候選人林宏宗之事實。至於賄款資金來源部分，被告甲○○雖辯稱係自掏腰
    包幫林宏宗助選云云，經查被告甲○○於偵查中自承其並無固定收入，其何來款
    項幫人買票助選？足見其關於「自掏腰包，幫人助選」係卸責之詞，不足採信。
    事證明確，被告甲○○犯行堪以認定。
二、被告甲○○對有投票權人交付賄賂，核其所為係犯公職人員選舉罷免法第九十條
    之一第一項之行賄投票罪。被告與不詳姓名之男子間有犯意之聯絡，行為之分擔
    ，均為共同正犯。又被告犯公職人員選舉罷免法第九十條之一第一項之行賄投票
    罪，事後在偵查中自白，依公職人員選舉罷免法第九十條之一第五項之規定減輕
    其刑。爰審酌被告甲○○為人助選，不思以正當手段從事競選，所為影響國家民
    主政治之健全發展，犯後坦承犯行，態度良好，犯罪情節尚屬輕微，犯罪之手段
    、目的、所影響之層面等一切情狀，量處如主文所示之刑，並諭知易科罰金之折
    算標準，併依同法第九十八條第三項之規定，宣告被告褫奪公權一年，以示儆懲
    。又被告前未均曾犯罪受有期徒刑以上刑之宣告，有臺灣高等法院被告全國前案
    紀錄表可參，因一時未及深慮，致觸法網，犯罪情節輕微，且年事已高（六十歲
    ），經此偵審程序及罪刑之宣告，當知所警惕，信無再犯之虞，本院認所宣告之
    刑以暫不執行為當，均併予宣告緩刑，用啟自新。惟為導正被告其賄選之偏差觀
    念，避免再犯，且依所犯情節認有加以追蹤觀護之必要，爰併依法宣告緩刑期內
    付保護管束，以觀後效。又扣案之一千五百元，業經公訴人於另案請求沒收，自
    無庸贅予宣告沒收，附此敘明。
據上論斷，應依刑事訴訟法第二百九十九條第一項前段，公職人員選舉罷免法第九十
條之一第一項、第五項、第九十八條第三項，刑法第十一條、第二十八條、第四十一
條、第七十四條第一款、第九十三條第一項，罰金罰鍰提高標準條例第二條，判決如
主文。
本案經檢察官黃元冠到庭執行職務。
中      華      民      國    九十一    年      一      月     十六     日
                              臺灣高雄地方法院刑事第七庭
                                      法  官  陳  信  伍
右正本證明與原本無異。
如不服本判決，應於判決送達後十日內，向本院提出上訴狀。
                                      書記官  李  宗  諺
中      華      民      國    九十一    年      一      月     十六     日
附錄本判決論罪之法條：
公職人員選舉罷免法第九十條之一第一項、第五項：
預備或用以行求期約或交付之賄賂，不問屬於犯人與否，沒收之。
犯第一項或第二項之罪，於犯罪後六個月內自首者，減輕或免除其刑；因
而查獲候選人為共犯者免除其刑。
犯第一項或第二項之罪，在偵查中自白者，減輕其刑；因而查獲候選人為
共犯者，減輕或免除其刑。
犯第一項或第二項之罪，在偵查中自白者，減輕其刑；因而查獲候選人為共犯者，減
公職人員選舉罷免法第九十八條：
 (從重主義)
犯本章之罪，其他法律有較重處罰之規定者，從其規定。
辦理選舉、罷免事務人員，假借職務上之權力、機會、或方法，以故意犯
本章之罪者，加重其刑至二分之一。
犯本章之罪或刑法分則第六章之妨害投票罪，宣告有期徒刑以上之刑者，
並宣告褫奪公權。
